【裁判字號】    90,易,2093
【裁判日期】    900629
【裁判案由】    毒品危害防制條例
【裁判全文】
臺灣高雄地方法院刑事判決                          九十年度易字第二九三號
    公  訴  人  臺灣高雄地方法院檢察署檢察官
    被      告  甲○○
右列被告因案件，經檢察官提起公訴（八十九年度毒偵字第七二七七號），本院判決
如左：
      主    文
甲○○施用第二級毒品，處有期徒刑月，如易科罰金，以新臺幣玖佰元（即銀元
佰元）折算壹日。
      事    實
一、甲○○前因施用毒品案件，經本院裁定送觀察勒戒，嗣經執行勒戒機關評定有繼
    續施用毒品傾向而再由本院裁定強制戒治，嗣戒治期間期滿而由檢察官為不起訴
    處分確定（不起訴處分文號為八十九年度聲撤戒一字第一一四號，案件案號為八
    十七年偵字第二七四四三號）。詎未悔改，復於八十九年七月十四日十六時十分
    起回溯二十四小時內某時許，在不詳處所非法施用第二級毒品安非他命一次，嗣
    於八十九年七月十四日十六時十分為警依檢察官強制到場採驗許可書採尿送驗發
    現前揭施用安非他命情事。
二、案經高雄縣警察局湖內分局報請臺灣高雄地方法院檢察署檢察官偵查起訴。
      理    由
一、訊據被告甲○○否認右揭犯行，辯稱：我從事紋身工作，是要紋身的客人在房內
    施用安非他命，但是我沒有施用云云。惟查，被告甲○○於八十九年七月十四日
    十六時十分許為警採集之尿液，經由長榮管理學院以氣相色層質譜分析法（ＧＣ
    －ＭＳ）檢驗後，發現該尿液之甲基安非他命濃度為1275ng/ml，遠超過檢驗設
    定之標準閾值濃度500ng/ml而被判定有陽性反應之情形，為卷附該醫院所之出具
    KB0000000號尿液檢驗報告可以證明。再依照行政院衛生署藥物食品檢驗局八十
    一年二月八日（81）藥檢壹字第００一一五六號函所說明：「甲基安非他命經口
    服投與後，約百分之七十於二十四小時內自尿液中排出，約百分之九十於九十六
    小時內自尿中排出，由於目前國內尿液中甲基安非他命之檢驗僅為鑑定其是否呈
    陽性反應，尚未定其含量，且甲基安非他命成分之檢出與其投與方式、投與量、
    個人體質、採尿時間與檢測儀器之精密度等諸多因素有關，因此僅憑尿液中呈安
    非他命陽性反應，並無法推算吸食時間距採集時間之長短，惟依上述資料推斷，
    最長可能不會超過四日」之原理，被告於前揭於八十九年七月十四日十六時十分
    回溯二十四小時內有施用安非他命犯行係可認定，被告辯稱是要其紋身之人施用
    安非他命致其吸收散布在空氣間之安非他命餘氣云云，顯係卸責之詞而不可採。
    又查，被告甲○○前因施用毒品案件，經本院裁定送觀察勒戒，嗣經執行勒戒機
    關評定有繼續施用毒品傾向而再由本院裁定強制戒治，嗣戒治期間期滿而由檢察
    官為不起訴處分確定（不起訴處分文號為八十九年度聲撤戒一字第一一四號，案
    件案號為八十七年偵字第二七四四三號）等情，有卷附不起訴處分書及臺灣高雄
    地方法院檢察署刑案資料查註紀錄表可稽，被告五年內再犯本件施用安非他命案
    件，應予依法論科。
二、核被告甲○○所為，係犯毒品危害防制條例第十條第二項之施用第二級毒品罪。
    被告為施用第二級毒品而持有該毒品，該持有毒品行為被施用毒品行為所吸收而
    不另論罪。審酌被告甲○○犯罪之動機、犯本件吸毒案件後，已經送勒戒處所受
    戒治處分及其犯罪行為次數等一切情狀，爰就所犯各罪量處如主文所示之刑，並
    諭知易科罰金之折算標準。又被告甲○○行為後，刑法第四十一條已於九十年一
    月十日修正公布，並於同年月十二日生效施行，而修正後刑法第四十一條第一項
    係規定：「犯最重本刑為五年以下有期徒刑之罪，而受六個月以下有期徒刑或拘
    役之宣告，因身體、教育、職業或家庭之關係，執行顯有困難者，得以一元以上
    ，三元以下折算一日，易科罰金，但確因不執行所宣告之刑難收矯正之效，或難
    以維持法秩序者，不在此限」。新舊法比較結果，修正後之現行刑法第四十一條
    第一項後段附加規定「但確因不執行所宣告之刑難收矯正之效，或難以維持法秩
    序者，不在此限」部分，對被告較為不利，依刑法第二條第一項但書規定，自應
    適用修正前刑法第四十一條之規定諭知被告所處之刑易科罰金，附此附明。
據上論斷，應依刑事訴訟法第二百九十九條第一項前段，毒品危害防制條例第十條第
二項，刑法第二條第一項但書、第十一條、修正前第四十一條，罰金罰鍰提高標準條
例第二條，現行法規所定貨幣單位折算新臺幣條例第二條，判決如主文。
本案經檢察官林美靜到庭執行職務。
中    華    民    國      九十      年      六      月      二十九      日
                                臺灣高雄地方法院刑事第三庭
                                    法  官  周志賢
右正本證明與原本無異。
如不服本判決，應於判決送達後十日內，向本院提出上訴狀。
                                    書記官  簡鴻雅
中    華    民    國      九十      年      七      月       十一       日


司法院資訊處製作；財團法人民間司法改革基金會備份。
